【裁判字號】    99,簡,2104
【裁判日期】    990630
【裁判案由】    毒品危害防制條例
【裁判全文】
臺灣臺北地方法院刑事判決              99年度簡字第2104號
聲  請  人  臺灣臺北地方法院檢察署檢察官
被      告  甲○○
上列被告因違反毒品危害防制條例案件，經檢察官聲請以簡易判
決處刑（九十九年度偵緝字第九八九號），本院判決如下：
    主  文
甲○○持有第一級毒品，累犯，處拘役肆拾日，如易科罰金，以
新臺幣壹仟元折算壹日。扣案之海洛因壹包（淨重零點零參肆零
公克，驗餘淨重零點零貳柒伍公克；含包裝袋壹個，因與海洛因
無法完全析離）沒收銷燬。
    事實及理由
一、甲○○有違反麻醉藥品管理條例、槍砲彈藥刀械管制條等案
    件前科，於民國八十九年六月一日因違反毒品危害防制條例
    案件，經本院判處有期徒刑六月，八十九年十月二十三日確
    定、於八十九年十一月七日因違反毒品危害防制條例案件，
    經本院判處有徒刑七月，八十九年十二月二十九日確定，經
    裁定應執行有期徒刑一年確定，於九十年二月十三日入監執
    行，九十一年二月四日縮刑期滿執行完畢；於九十二年五月
    二十九日因恐嚇取財案件，經本院判處有期徒刑四年六月，
    九十二年九月十六日確定，於九十二年七月三十一日，因違
    反毒品危害防制條例案件經本院判處有期徒刑六月，九十二
    年九月一日確定，經裁定應執行有期徒刑六年十月確定，於
    九十四年四月十三日因詐欺等案件經本院判處有期徒刑七月
    、有期徒刑四月，應執行有期徒刑九月，九十四年五月九日
    確定，嗣經裁定減刑及定應執行有期徒刑五年確定，九十三
    年一月九日入監執行，九十七年一月三十一日假釋出監，九
    十七年七月一日縮刑期滿執行完畢；又於九十七年十月十六
    日，因違反毒品危害防制條例案件，經臺灣板橋地方法院判
    處有期徒刑七月、有期徒刑六月，應執行有期徒刑一年，九
    十八年一月九日確定，於九十七年十二月四日，因違反毒品
    危害防制條例案件經本院判處有期徒刑六月，九十七年十二
    月二十二日確定，於九十七年十二月三十日，因違反毒品危
    害防制條例案件經本院判處有期徒刑六月，九十八年二月二
    日確定，於九十八年三月二十七日，因違反槍砲彈藥刀械管
    制條例案件，經本院判處有期徒刑四月，九十八年四月二十
    日確定，經裁定經執行有期徒刑二年確定，並於九十八年四
    月二十二日入監執行，指揮書執行完畢日期為一百年十月二
    十一日，縮刑期滿日期為一百年十月九日，現在執行中。甲
    ○○明知海洛因為毒品危害防制條例所規定之第一級毒品，
    不得持有，猶於九十七年十月十三日，在臺北市○○區○○
    路八十五巷二十弄十號二樓居住處所，自到訪之不詳姓名之
    成年友人收受持有第一級海洛因一包（淨重零點零三四零公
    克，驗餘淨重零點零二七五公克）。嗣於九十七年十月十五
    日下午三時許，臺北市政府警察局中正第一分局持本院核發
    之搜索票前往上址搜索，查扣海洛因一包（淨重零點零三四
    零公克，驗餘淨重零點零二七五公克）因而查獲上情。案經
    臺北市政府警察局中正第一分局移送臺灣臺北地方法院檢察
    署檢察官偵查後聲請簡易判決處刑。
二、訊據被告甲○○否認持有第一級毒品海洛因犯行，辯稱：「
    …海洛因是我朋友的…」（九十七年十月十五日警詢筆錄，
    九十七年度毒偵字第三四七○號卷第十頁）、「海洛因是是
    何人的，我不清楚…（九十七年）十月十三日有八家將十幾
    個人來我家開臉，之後出去陣頭…」（九十七年十月十五日
    偵查筆錄，同上偵查卷第四十一頁）等語。經查，臺北市政
    府警察局中正第一分局於九十七年十月十五日下午三時許前
    往臺北市○○區○○路八十五巷二十弄十號二樓搜索，在被
    告臥房搜出海洛因一包（淨重零點零三四零公克，驗餘淨重
    零點零二七五公克之事實，已據被告及當時亦在該處之被告
    女友即證人沈韻婷供述在卷，並有本院搜索票、臺北市政府
    中正第一分局搜索扣押筆錄、扣押物品目錄表、扣押物品收
    據查扣物品照片在卷可稽（同前偵查卷第五頁、第二十頁至
    第二十五頁），扣案之疑似海洛因白色粉末一包經送鑑定結
    果，含袋重零點三三四零公克，淨重零點零三四零公克，取
    樣零點零零六五公克，驗餘淨重零點零二七五公克，檢出海
    洛因成分一節，亦有交通部民用航空局醫務中心九十七年十
    月二十四日航藥鑑字第○九七五四八一號毒品鑑定書可稽（
    同前偵查卷第五十二頁），本院審酌海洛因之價值昂貴，含
    袋重零點一公克即是一般交易之最小計價單位，扣案之海洛
    因含袋重零點三三四零公克，淨重零點零三四零公克，為可
    供施用一次以上之量，參以吸毒者通常經濟狀不好，慮及本
    身經濟狀況及毒品得來不易，鮮少會將仍有可供施用一次以
    上之量之海洛因任意丟棄，何況被告又供稱「（有誰可證明
    該海洛因不是你所有？）沒有人可證明…」（九十七年十月
    十五日警詢筆錄，同前偵查卷第十頁），及表示「…不是沈
    韻婷的…」（九十七年十月十五日偵查筆錄，同前偵查卷第
    四十一頁）等語，而證人沈韻婷亦證稱前揭查獲之海洛因一
    包係被告所有，及放置在自己房間（同前偵查卷第十四頁）
    ，由此可知被告前揭辯解係卸責之詞，不足採信，本件事證
    明確，被告持有第一級毒品犯行堪以認定。
三、按海洛因為毒品危害防制條例第二條第二項第一款所列之第
    一級毒品，未經許可，不得非法持有，故核被告所為，係犯
    毒品危害防制條例第十一條第一項持有第一級毒品罪。又被
    告有前述事實及理由一、所述之罪刑及執行前科，於九十七
    年七月一日執行恐嚇取財等案件經裁定應執行之有期徒刑五
    年完畢，此有臺灣高等法院被告全國前案紀錄表可稽，被告
    於五年內再犯本件有期徒刑之罪，為累犯，應依刑法第四十
    七條第一項規定加重其刑。爰審酌被告持有毒品之數量、犯
    後否認犯行及其他一切情狀，量處如主文所示之刑，並諭知
    易科罰金之折算標準。查獲扣案之海洛因一包（含包裝袋一
    個，因與海洛因無法完全析離）淨重零點零三四零公克，驗
    餘淨重零點零二七五公克，為第一級毒品，依毒品危害防制
    條例第十八條第一項前段規定宣告沒收銷燬。
四、依刑事訴訟法第四百四十九條第一項前段、第三項、第四百
    五十條第一項，毒品危害防制條例第十一條第一項、第十八
    條第一項前段，刑法第十一條前段、第四十七條第一項、第
    四十一條第一項前段，逕以簡易判決處刑如主文。
五、如不服本判決，得自收受送達之日起十日內向本院提起上訴
    。
中    華    民    國    99    年    6     月    30    日
                  刑事第十九庭   法  官   林婷立
以上正本證明與原本無異。
                                 書記官   王祥鑫
中    華    民    國    99    年    6     月    30    日
附錄法條：
毒品危害防制條例第11條
持有第一級毒品者，處 3 年以下有期徒刑、拘役或新臺幣 5 萬
元以下罰金。
持有第二級毒品者，處 2 年以下有期徒刑、拘役或新臺幣 3 萬
元以下罰金。
持有第一級毒品純質淨重十公克以上者，處 1 年以上 7 年以下
有期徒刑，得併科新臺幣 1 百萬元以下罰金。
持有第二級毒品純質淨重二十公克以上者，處 6 月以上 5 年以
下有期徒刑，得併科新臺幣 70 萬元以下罰金。
持有第三級毒品純質淨重二十公克以上者，處 3 年以下有期徒
刑，得併科新臺幣 30 萬元以下罰金。
持有第四級毒品純質淨重二十公克以上者，處 1 年以下有期徒
刑，得併科新臺幣 10 萬元以下罰金。
持有專供製造或施用第一級、第二級毒品之器具者，處 1 年以
下有期徒刑、拘役或新臺幣 1 萬元以下罰金。

司法院資訊處製作；財團法人民間司法改革基金會備份。
